臺灣新北地方法院民事裁定
111年度消債更字第290號
聲  請  人  郭威庭即郭志強

代  理  人  王文宏律師（法扶律師）
上列當事人聲請消費者債務清理更生事件，經臺灣新竹地方法院
以111年度消債更字第46號裁定移送本院，本院裁定如下：
    主  文
聲請人應於本裁定送達後15日內補正如附件所示事項。
    理  由
一、按聲請更生或清算不合程式或不備其他要件者，法院應以裁
    定駁回之，但其情形可以補正者，法院應定期間先命補正，
    消費者債務清理條例第8條定有明文。
二、本件聲請人於民國111年3月17日具狀聲請前置調解，嗣因調
    解不成立於調解期日當場以言詞聲請更生，於111年6月15日
    移送本院辦理，有如附件所示事項應予補正，爰定期命補正
    ，如逾期未補正，則駁回其聲請。　　　　　
三、依消費者債務清理條例第8條但書，裁定如主文。　　　　
中　　華　　民　　國　　111 　年　　8 　　月　　8 　　日
              民事第六庭    法　官　許映鈞
以上正本係照原本作成。
本裁定不得抗告。
中　　華　　民　　國　　111 　年　　8 　　月　　8 　　日
                            書記官　陳逸軒
附件：
一、依消費者債務清理條例第6條，聲請更生或清算徵收聲請費
    新臺幣（下同）1,000元，請聲請人依法繳納更生聲請費1,0
    00元。　　　
二、請預納郵務送達費4,590元（依聲請人陳報之債權人8人，連
    同聲請人，合計9人，暫以每人10份，每份51元計算：9×10×
    51元＝4,590元）；並指定倘預納費用須退費時退款之帳戶（
    限聲請人個人帳戶，並提供存摺封面影本）。
三、聲請人應詳實說明債務發生原因、本件無法與債權人達成前
    置協商之理由（例如有何不能清償債務或有不能清償之虞情
    事）為何。又聲請人除已陳報之債權人外，有無其他資產管
    理公司債權人或民間債權人存在？若有，積欠之債務為何？
    請聲請人確認所有債權人及債權數額後，重行製作債權人清
    冊到院，並提出已陳報之債權人外及其他民間債權人之借貸
    證明文件（例如借貸契約等）、聯絡電話、地址，及相關還
    款證明資料。如重新製作債權人清冊之債權人大於前項所陳
    報之8人，請按照超過之債權人人數，以每人10份，每份51
    元預納郵務送達費。
四、依前置調解聲請狀所附資料所載，聲請人曾經本院以97年度
    消債更字第775號裁定自98年4月30日開始更生，並以98年度
    司執消債更第310號裁定認可其更生方案。
　　㈠請聲請人詳細說明此次更生之聲請，其債權與前次聲請更
      生時之債權是否相同？若有不同之處，請就不同之債權逐
      一詳細說明，並請提供相關資料供參。
　　㈡請聲請人說明前次更生方案之履行情形，並提供履行之相
      關資料供參。　　
五、請補正提出聲請人最新全戶戶籍謄本（記事欄勿略），並說
    明聲請人目前居住地為何？是否為新北市○○區○○街0巷00號
    房屋？如為租屋居住，請提出房屋租賃契約及繳交房租之相
    關證明，並說明聲請人係與何人同住於該屋？同住之人就家
    庭生活費用支出之分擔比例及金額各為何？如無分擔，亦請
    敘明理由。
六、請補正說明聲請人有無領取社福補助津貼，如租屋津貼補助
    、低收入戶補助、疫情紓困補助等？如有，每月可請領之金
    額為何？並請提出相關證明文件或領取明細，例如存摺內頁
    等據實向法院陳報。此外，聲請人自聲請更生前二年即自10
    9年3月17日至今，有無接受家屬扶養或親友資助必要生活支
    出費用？如有，請敘明詳細情形（每月或每週、金額多寡及
    是否固定等），並請提出該名家屬或親友之聯絡方式（姓名
    、住址、電話）、聲請人接受資助之相關證明文件等據實向
    法院陳報。
七、請補正說明聲請人於聲請本件更生前二年之收入情形、收入
    總額，即自109年3月17日起至111年3月16日之期間內含基本
    薪資、工資、佣金、獎金、津貼、年金、保險給付、租金收
    入、退休金或退休計畫收支款、政府補助金、分居或離婚贍
    養費或其他收入款項在內之所有收入情形，並提出相關收入
    證明文件釋明其說（例如薪資單、薪資轉帳存摺封面暨內頁
    等，勿僅提出國稅局綜合所得稅各類所得資料清單代替）；
    若為打零工或現金領取方式者，應說明歷次工作情形（包括
    工作內容、工作單位、地址、職稱、負責人姓名等），並提
    出薪資袋及雇主出具之員工在職薪資證明書、雇主聯絡電話
    等；如於某段期間內無收入，亦請陳報起迄時間。請提出最
    新勞工保險被保險人投保資料表暨明細（正本），並就勞工
    保險目前之投保情形為說明。
八、請補正說明聲請人於聲請本件更生前二年之支出情形、支出
    總額，即自109年3月17日起至111年3月16日期間內含伙食、
    衣服、教育、交通、醫療、稅賦開支、全民健保、勞保、農
    保、漁保、公保、學生平安保險或其他支出在內之所有必要
    支出數額，以及應分擔該扶養義務之人數暨債務人實際支出
    之扶養金額之所有支出情形為何？
九、請補正說明聲請人於財產及收支狀況說明書內所載每月負擔
    房貸6,000元、油資6,000元、生活用品3,000元、水費690元
    、電費500元、伙食費5,000元、電話費1,898元、保險費1,9
    75元等項，共計25,063元，是否係目前之支出情形？並請補
    正提出實際支出相關證明文件、單據釋明支出情形及必要性
    ，例如統一發票、消費或繳款收據、轉帳存摺內頁等。此外
    ，聲請人應說明每月油資、生活用品、水費以及電話費支出
    如此高額費用之必要性並提出單據詳實說明，或請重新更正
    陳報實際必要支出之數額，否則本院無從可證為聲請人本人
    之必要生活費用項目，自不得列入計算必要生活費用數額。
一○、請補正說明聲請人目前之各項收入及工作情形（包括工作
      地點、工作單位名稱、工作內容、職稱、負責人姓名等）
      ，並提出最近6個月完整之薪資明細或轉帳存摺影本。如
      有其他兼職收入，亦應提出相關證明文件，例如薪資單、
      薪資轉帳存摺封面暨內頁等；若為打零工或現金領取方式
      者，亦應提出薪資袋及雇主出具之員工在職薪資證明書、
      雇主聯絡電話等，切勿省略、遺漏記載。
一一、請陳報說明聲請人目前於日常生活或工作上所使用之交通
      工具為何？如係自有之汽機車，請提出汽機車行照影本並
      說明上開車輛之現值為何？如已報廢，亦請一併提出相關
      文件以資證明。
一二、請補正提出聲請人本人於各金融機構之存摺及證券存摺（
      集保存摺）完整影本（須附完整內頁資料並補登存摺至本
      裁定送達日之後）、所有保險單（含以聲請人為要保人或
      受益人之人壽保單及儲蓄性、投資性保單），並敘明各保
      險契約有效期限、每期保費金額、有無曾以保單向保險公
      司借款，以及若終止該等保險契約，可領回之金額各為若
      干？暨提出繳交保費單據及保險契約影本。
一三、請補正說明聲請人尚有無包括土地、建築物、動產、銀行
      存款、股票、人壽保單、事業投資或其他資產在內之各類
      財產？又聲請人於聲請本件更生前二年，即自109年3月17
      日起迄今，期間內有無財產變動狀況？如有，應詳述其原
      因情事，據實向法院陳報。　
一四、請補陳說明聲請人於聲請本件更生前二年即自109年3月17
      日起迄今，有無遭第三人強制執行扣薪？或聲請人名下財
      產有無涉訟或被扣押在案？如有，請陳報先前或目前繫屬
      中之訴訟或強制執行程序暨其繫屬法院、案號、股別、執
      行名義，以及每月遭強制執行扣薪之金額，並提出相關資
      料到院。
一五、請補正提出聲請人自本裁定送達日後之財團法人金融聯合
      徵信中心查詢當事人綜合信用報告回覆書（須含債務清理
      前置協商專用債權人清冊）、全國財產稅總歸戶財產查詢
      清單，以及110年度之綜合所得稅各類所得資料清單等正
      本到院。
一六、請問本件聲請人是否委任王文宏律師為代理人？若是，請
      補正提出委任狀。　　　　　　
一七、更生清償方案為更生程序得否進行之重要依據，倘更生方
      案無履行之可能，法院將無法認可更生方案，債務人提出
      本件聲請將無實益，故請聲請人釋明若經法院裁定開始更
      生程序，將以何種經濟來源支應每月更生還款金額及必要
      生活支出費用？
【請聲請人務必依上開補正事項所示順序提出相關證明文件。另聲請人向本院陳報之資料及任何陳述，切勿使用任何不確定之字樣，並請「詳細閱讀」後，逐一「誠實」補正，切勿缺漏、盡力「一次」即補正齊全。】